【裁判字號】    97,訴,1924
【裁判日期】    980617
【裁判案由】    毒品危害防制條例
【裁判全文】
臺灣高雄地方法院刑事判決              97年度訴字第1924號
公  訴  人  臺灣高雄地方法院檢察署檢察官
被      告  戊○○
選任辯護人  李慶榮律師
            孫守濂律師
被      告  丁○○
被      告  丙○○
上二人共同
義務辯護人  郭季榮律師
被      告  乙○○
義務辯護人  陳忠勝律師
被      告  甲○○
選任辯護人  張永昌律師
上列被告因毒品危害防制條例案件，經檢察官提起公訴（97年度
偵字第26400 、32321 號），本院判決如下：
    主  文
戊○○共同製造第三級毒品，處有期徒刑陸年；又共同製造第三
級毒品，處有期徒刑陸年。應執行有期徒刑玖年。
丙○○、乙○○均共同製造第三級毒品，各處有期徒刑伍年肆月
；又均共同製造第三級毒品，各處有期徒刑伍年肆月。均應執行
有期徒刑捌年。
丁○○共同製造第三級毒品，處有期徒刑伍年肆月。
甲○○共同製造第三級毒品，累犯，處有期徒刑年捌月；又共
同製造第三級毒品，累犯，處有期徒刑年捌月；又製造第三級
毒品，累犯，處有期徒刑伍年拾月，扣案如附表編號一至三十八
所示之物均沒收。應執行有期徒刑拾年。扣案如附表編號一至三
十八所示之物均沒收。
    事  實
甲、戊○○、甲○○、乙○○、丙○○及蘇宏毅（另案偵辦）等
    5 人，共同基於製造第三級毒品愷他命之犯意聯絡，於民國
    96 年 間，由戊○○負責統籌、購買器具、提供資金、提供
    原料即鹽酸羥亞胺及教授乙○○、丙○○、甲○○及蘇宏毅
    等人製造第三級毒品愷他命之技術，由甲○○提供位於花蓮
    縣鳳林鎮○○路10號老家後方山坡雞寮處，共同籌組愷他命
    製造工廠。謀議既定，上開人等即於96年11、12月間某日，
    於上開處所，由乙○○、丙○○、甲○○及蘇宏毅依戊○○
    教導製造第三級毒品愷他命之技術，進行第三級毒品愷他命
    之第一、二階段製造，過程將鹽酸羥亞胺與苯甲酸乙酯溶劑
    混合後，加熱180 度經3 小時以上攪拌，呈咖啡色泥狀物，
    製成愷他命毒品（即俗稱異構化階段），再將異構化階段合
    成之愷他命加入大量純水加熱至沸騰，過濾去除油脂後，再
    加入氨水攪拌產生大量白色泡沫後，濾除液體取泡沫粉末，
    弄乾後呈類似白咖啡粉物質，製成白咖啡粉狀愷他命成品後
    ，由戊○○與乙○○將上開粉狀成品載運至柯宏毅位於高雄
    市鼓山區○○○路29巷48弄73之7 號處房屋內，進行製造第
    三級毒品愷他愷之第三階段。由戊○○、乙○○將製成白咖
    啡粉狀愷他命成品，再加入甲醇或無水酒精後加熱，並攪拌
    至完全溶解後，再加入鹽酸調整酸度，隨即倒入玻璃缽內室
    溫冷卻，冷卻後再烘乾，濾取結晶粉末，使之純化即製成愷
    他命成品俗稱純化階段即再結晶階段，去除雜質並將愷他命
    純化，製成愷他命成品約10餘公斤。
乙、戊○○、甲○○、乙○○、丙○○及丁○○等5 人，共同基
    於製造第三級毒品愷他命之犯意聯絡，於97年1 、2 月農曆
    除夕（即2 月6 日）前間某日，在甲○○提供位於花蓮縣鳳
    林鎮○○路10號老家後方山坡雞寮處，由乙○○、丙○○、
    甲○○及丁○○依戊○○教導製造第三級毒品愷他命之技術
    ，進行第三級毒品愷他命之第一、二階段製造，過程同前。
    其後戊○○與乙○○將上開粉狀成品載運至乙○○所承租位
    於高雄市○○區○○街163 號10樓處，由戊○○、甲○○、
    乙○○進行製造第三級毒品愷他愷之第三階段，過程如前揭
    所述，並將製成愷他命成品約30餘公斤。
丙、甲○○另基於製造第三級毒品愷他命之犯意，於97年9 月間
    某日，委由陳正浩（另案偵辦），以新台幣（下同）每公斤
    15,000元之代價，向大陸地區姓名年籍均不詳，綽號「陳先
    生」之成年男子，訂購製造第三級毒品愷他命之原料即第四
    級毒品鹽酸羥亞胺30公斤，於同年月8 日上午9 時46分許，
    聯邦快遞以00-0000000號之電話，聯繫甲○○所使用之0000
    000000號行動電話，告知上開原料已到，甲○○隨即囑由聯
    邦快遞運至位於苗栗縣公館鄉五股村五股13之6 號「大榮貨
    運」，旋甲○○再連絡改至苗栗縣交流道下之某處加油站交
    付上開訂購原料，惟僅交付24公斤。甲○○接獲原料後便運
    往其承租位於臺北縣林口鄉○○○路某處房屋藏放後，即於
    同年月9 日上午某時許，將上開原料、相關副料（苯甲酸乙
    酯）及燒杯等器具，載往甲○○位於花蓮縣鳳林鎮○○路10
    號後方山坡雞寮，再以先前戊○○等人所購買遺留之油槽、
    攪拌機、玻璃攪拌棒、三層濾網、陶瓷漏斗等器具，在前開
    處作為製造第三級毒品愷他命之工廠。於同日晚間某時，過
    程將鹽酸羥亞胺與苯甲酸乙酯溶劑混合後，加熱180 度經3
    小時以上攪拌，呈咖啡色泥狀物，製成愷他命毒品（即俗稱
    異構化階段）後，於將進行下一步驟純化再結晶階段之際，
    旋於97年9 月11日上午6 時10分許，在花蓮縣鳳林鎮○○路
    10號之住處，為法務部調查局南部地區機動工作組、高雄市
    政府警察局新興分局等單位組成之專案小組人員當場拘提到
    案，並逕行搜索上開處所及上方50公尺處工寮處，扣得如附
    表編號一至三十九所示之物。甲○○於於上揭甲、乙部分之
    犯罪未經有偵查犯罪權限之公務員發覺其犯罪前，即自行於
    法務部調查局南部地區機動工作組訊問時，自首上揭甲、乙
    部分製造毒品犯行，並接受裁判。
丁、案經法務部調查局南部地區機動工作組移送臺灣高雄地方法
    院檢察署檢察官偵查起訴。
    理  由
壹、程序部分：
一、共同被告甲○○於警詢中之供述，為戊○○之辯護人爭執其
    證據能力，且非證明被告戊○○犯罪事實所必要，是對於證
    明被告戊○○之犯罪時，共同被告甲○○警詢中之供述應無
    證據能力。
二、起訴書證據清單欄編號三、四之扣押物品目錄表所載之物，
    乃是另案犯罪扣案之物與本案無關，此參本院97年度訴字第
    1122 、1114 號判決書自明，是公訴人援引此為被告等人本
    案之犯罪證據，應有誤會，此部分之證據亦無證據能力。
三、除上揭無證據能力部分外，以下本判決所依憑之被告以外之
    人於審判外之言詞或書面陳述，因檢察官、被告及辯護人均
    對本院所提示之證據之證據能力均不爭執，本院審酌各該證
    據做成之情況，認為適當，依刑事訴訟法第159 條之5 得做
    為證據。
貳、實體部分：
一、訊據被告等人對上揭犯罪事實坦承不諱（被告甲○○除抗辯
    犯罪事實乙部分沒有參與第三階段之工作外，其餘亦均坦承
    不諱），核與證人即共同被告戊○○、丁○○、丙○○、乙○○、甲○○於偵查中具結證詞相符，且有被告甲○○搜索
    扣押筆錄、扣押物品收據、扣押物品目錄表、法務部分調查
    局97年10月21日調科壹字第09722150410 號鑑定書、98年3
    月9 日調科壹字第09800059430 號函文各1 紙、通訊監察作
    業報告表6 紙、扣押物品檢驗結果分析表暨其圖片38紙、扣
    押現場照片18紙等件在卷可稽，被告等人之自白與事實相符
    ，得為認定事實之依據。又被告丁○○、丙○○等人抗辯其
    所為僅為未遂；被告乙○○抗辯伊對於犯罪事實甲、乙有自
    首；被告甲○○抗辯其對於犯罪事實甲、乙均為未遂且均有
    自首之適用，對於犯罪事實乙沒有參與第三階段，犯罪事實
    丙部分只做到異構化階段，應為未遂。以下茲分論之。
二、被告丁○○、丙○○、甲○○雖均抗辯犯罪事實甲、乙均只
    參與部分，然按「共同實施犯罪行為為共同正犯構成要件之
    一。所謂共同實施，雖不以參與全部犯罪行為為限，要必分
    擔實施一部分，始得為共同正犯。」，最高法院46年台上字
    第1304號判例著有意旨可資參照。是被告丁○○、丙○○、
    甲○○無論參與階段為何，均應負共同製造毒品既遂之責，
    渠等所辯不足為採。又被告甲○○有參與犯罪事實乙之純化
    結晶階段等情，業據共同被告戊○○、乙○○於本院審理時
    證述綦詳（本院卷第204 、207 、208 頁），是被告甲○○
    犯罪事實乙之犯行堪可認定。
三、被告甲○○雖抗辯其於犯罪事實丙僅做到異構化階段，所以
    是未遂云云，然上開異構化階段完成後之產品已達製造完成
    ，含有愷他命之平均純度為16.9％等情，亦有法務部分調查
    局98年3 月9 日調科壹字第09800059430 號函文附卷可參，
    被告甲○○所辯並不足採，其犯罪事實丙製造毒品既遂乙節
    ，應可認定。又愷他命毒品之製造固然有許多階段，然所製
    造之產品一旦含有愷他命成分，該製造即屬既遂，嗣後繼續
    加工之行為，應為「行為之繼續」。且被告等人若於行為繼
    續中參與加工，仍應認屬製造毒品既遂之共同正犯，附予敘
    明。
四、被告乙○○雖辯稱其對於犯罪事實甲、乙均為自首云云，然
    查，法務部調查局南部機動組對於被告戊○○、丁○○、乙○○等人於花蓮地區可能涉有製造第三級毒品愷他命之犯嫌
    業已有所懷疑並加以監控等情，業據證人即法務部調查局調
    查員於本院審理時證述綦詳，被告乙○○之犯行既已為偵查
    機關所懷疑、監控，是被告乙○○主張其為自首乙節，不足
    為採。又被告甲○○辯稱：其對於犯罪事實甲、乙部分為自
    首等語。經查，被告乙○○於被告甲○○自首前，並無供出
    被告甲○○有參與共同製造毒品，且被告甲○○亦不在上揭
    法務部調查局南部機動組所懷疑、監控之對象範圍內，因此
    被告甲○○於查獲時，主動供出其有參與犯罪事實甲、乙共
    同製造第三級毒品愷他命之犯行，應合於自首之要件。
五、綜上所述，被告等涉犯上揭犯罪事實欄甲、乙、丙之製造第
    三級毒品愷他命之犯罪事實乙節，事證明確，應予依法論科
    。
六、論罪科刑部分：
  (一)按「本條例自公布後六個月施行」，毒品危害防制條例第36
    條。又按「法規應規定施行日期，或授權以命令規定施行日
    期。」、「法規明定自公佈或發佈日施行者，自公佈或發佈
    之日起算至第三日起發生效力。」、「法規特定有施行日期
    ，或以命令特定施行日期者，自該特定日起發生效力。」，
    中央法規標準法第12、13、14條定有明文。經查，修正毒品
    危害防制條例第4 、11、11之1 、17、20、25條經總統於98
    年5 月20日公布，然毒品危害防制條例第36條並無配合修正
    ，此與法規修正時有另針對該次修正訂立施行日期者不同（
    例如懲治走私條例第13條即有明定：95年5 月5 日修正之條
    文，自95年7 月1 日施行，此外刑法施行法亦有許多類似規
    定），是本次修正之施行日期即應回歸依照上開中央法規標
    準法第14條之規定，即應依照毒品危害防制條例第36條於公
    布後6 個月施行。至於中央法規標準法第13條，係以法規「
    明定」自公佈或發佈日施行者，始有其適用，毒品危害防制
    條例既無類似之規定，自無中央法規標準法第13條之適用。
    於本院裁判時，上揭98年5 月20日修正之毒品危害防制條例
    相關規定既然尚未施行，本院自無庸比較新舊法之適用，因
    此以下所引用之毒品危害防制條例條文，均指98年5 月20日
    修正前之條文，合先敘明。
  (二)按毒品是否製造完成，除慮及客觀上製造之流程是否係在最
    終之階段外，尚應參酌被告主觀之認知、及社會上普遍交易
    之常情綜合研判，不宜以檢驗結果為唯一論據，最高法院94
    年度台上字第4723號裁判著有意旨可資參照。本案被告等於
    愷他命結晶純化之前，雖依照製造毒品之流程而遷移至不同
    之處所製造，且遷移過程中所搬運之物質（指尚未結晶純化
    之物質）雖已含有愷他命成分，然因被告等主觀認知上此處
    之搬運均非屬成品而僅為製造之流程，因此雖半成品中均已
    含有愷他命成分，但此部分尚難認被告等主觀上之犯意為運
    輸毒品，故本案於愷他命結晶純化過程前之搬運行為不另論
    以運輸第三級毒品罪，應予敘明。
  (三)按愷他命屬毒品危害防制條例第2 條第2 項第3 款所明定之
    第三級毒品，是核被告戊○○、丁○○、丙○○、乙○○、
    甲○○所為各係犯毒品危害防制條例第4 條第3 項之製造第
    三級毒品罪。被告戊○○、丙○○、乙○○、甲○○與共犯
    蘇宏毅間就犯罪事實甲之製造第三級毒品罪間有犯意聯絡及
    行為分擔；被告戊○○、丁○○、丙○○、乙○○、甲○○
    就上揭犯罪事實乙製造第三級毒品罪間有犯意聯絡與行為分
    擔，均應論以共同正犯。被告甲○○前於93年間因違反動產
    擔保交易法案件，經法院判處有期徒刑3 月確定，於94年3
    月21日易科執畢，此有被告臺灣高等法院被告前案紀錄表1
    紙附卷可稽，茲於5 年以內再故意犯本件有期徒刑以上之三
    罪，均為累犯，均應依刑法第47條第1 項規定加重其刑。被
    告戊○○、丙○○、乙○○就上開犯罪事實甲、乙各犯製造
    第三級毒品罪；被告甲○○上開犯罪事實甲、乙、丙各犯製
    造第三級毒品罪，被告戊○○、丙○○、乙○○、甲○○各
    就所犯數罪間，犯意各別，行為互異，均應予分論併罰。被
    告甲○○針對犯罪事實甲、乙之製造毒品犯行於此部分犯罪
    未經有偵查犯罪權限之公務員發覺其犯罪前，即自行於警、
    偵中供出案情，並接受裁判，此有警、偵筆錄附卷可稽，核
    與刑法第62條之規定相符，依法減輕其刑，並先加後減之。
  (四)爰審酌目前法律對施用第三級毒品之行為，尚無罰則規定，
    因而濫用第三級毒品如愷他命藥物之行為，於近年來日益氾
    濫，毒害國民健康至深，被告等人已製成之愷他命成品，數
    量高達數十公斤，顯見本案製毒工廠規模龐大，所製成之成
    品大量流入市面，對於國人身心健康及社會治安將造成重大
    危害，並考量被告戊○○於本案犯罪事實甲、乙係位於主要
    地位，負責聯絡、指揮及製造之核心部分，被告等人犯後均
    坦承全部犯行，及渠等犯案動機、品行、生活狀況、智識程
    度等一切情狀，各量處如主文所示之刑，並分別就被告戊○○、丙○○、乙○○、甲○○4 人部分定其應執行刑，以資
    懲儆。
  (五)沒收：
    (1)按毒品危害防制條例第2 條第2 項規定，毒品依其成癮性
      、濫用性及對社會危害性分為四級，並就製造、運輸、販
      賣、意圖販賣而持有、以非法方法使人施用、引誘他人施
      用及轉讓不同品項之毒品等行為，分別定其處罰。至施用
      或持有第三、四級毒品，因其可罰性較低，故未設處罰之
      規定，僅就施用及持有第一、二級毒品科以刑罰。惟鑑於
      第三、四級毒品均係管制藥品，特於同條例第11條之1明
      定無正當理由，不得擅自持有；第18條第1 項後段復規定
      查獲之第三、四級毒品，無正當理由而擅自持有者，沒入
      銷燬之。從而，依同條例第18條第1 項後段應沒入銷燬之
      毒品，專指查獲施用、持有第三、四級毒品而言；倘係查
      獲製造、運輸、販賣、意圖販賣而持有、以非法方法使人
      施用、引誘他人施用或轉讓第三、四級毒品，既屬同條例
      相關法條明文規定處罰之犯罪行為，即非該條項應依行政
      程序沒入銷燬之範圍。又同條例第19條第1 項所定「供犯
      罪所用或因犯罪所得之財物」，係指犯第4 條至第9 條、
      第12條、第13條或第14條第1 項、第2 項之罪所用或所得
      之物，『不包括毒品本身在內』，是尚不得援用此項規定
      為第三、四級毒品之沒收依據。以犯第4 條第3 項販賣第
      三級毒品罪為例，第三級毒品本身為其販賣之標的，非屬
      供「販賣第三級毒品所用之物」；必係遂行販賣該毒品使
      用之物，始屬「供犯罪（犯第4 條第3 項之販賣第三級毒
      品罪）所用之物」，其理至明。又同條例對於查獲之製造
      、運輸、販賣、意圖販賣而持有、以非法方法使人施用、
      引誘他人施用及轉讓第三、四級毒品之沒收，並無特別規
      定，如其行為已構成犯罪，則該毒品即屬不受法律保護之
      違禁物，應回歸刑法之適用，依刑法第38條第1 項第1 款
      之規定沒收之，最高法院95年度台上字第5252號裁判著有
      意旨可資參照。是扣案之愷他命，雖屬毒品危害防制條例
      第2 條第2 項第3 款所定之第三級毒品，衡諸上開說明，
      均應依刑法第38條第1 項第1 款之規定沒收之，合先敘明
      。
    (2)扣案如附表編號三十八所示之物為製造出之第三級毒品愷
      他命。上開扣案物之包裝及附表編號一至四、六至十、十
      二至十五、二十至二十二、二十五至二十八、三十、三十
      二、三十四至三十五、三十七所示之物，經檢驗結果，亦
      均殘留有第三級毒品愷他命或第四級毒品鹽酸羥亞胺之殘
      渣，衡情均已難以分析剝離，亦無析離實益，當應整體視
      為愷他命或鹽酸羥亞胺，均屬違禁物。是本段所論列之物
      ，不問屬於犯人與否，各應依刑法第38條第1 項第1 款規
      定，宣告沒收。至於犯罪事實甲、乙由被告等人共同製造
      之毒品，因警方於被告等藏匿處搜索亦無查獲，堪信亦已
      滅失，爰不為沒收之諭知。
    (3)扣案如附表編號五、十一、十六至十九、二十三、二十四
      、二十九、三十一、三十三、三十六所示之物，均為製造
      第三級毒品愷他命所用之物且為被告甲○○用於犯罪事實
      丙製造第三級毒品愷他命所用之物，雖被告甲○○供稱部
      分為被告戊○○所留下的，然被告戊○○既將之交付被告
      甲○○，此即為被告甲○○所有，是上開物品均應認屬被
      告甲○○所有，應依毒品危害防制條例第19條第1 項之規
      定，宣告沒收之。至於附表編號三十九之行動電話與製造
      愷他命無必然直接之關連，爰不予宣告沒收。
據上論斷，應依刑事訴訟法第299 條第1 項前段，毒品危害防制
條例第4 條第3 項、第19條第1 項，刑法第11條、第28條、第47
條第1 項、第62條、第38條第1 項第1 款、第51條第5 款，判決
如主文。
本案經檢察官陳彥竹到庭執行職務
中    華    民    國    98    年    6     月    17    日
                  刑事第十七庭  審判長法  官  陳建和
                                      法  官  黃紀錄
                                      法  官  黃宣撫
以上正本證明與原本無異。
如不服本判決應於收受送達後10日內向本院提出上訴書狀，並應
敘述具體理由；如未敘述上訴理由者，應於上訴期間屆滿後20日
內向本院補提理由書（均須按他造當事人之人數附繕本）「切勿
逕送上級法院」。
中    華    民    國    98    年    6     月    17    日
                                      書記官  林姵妤
附表:
┌───┬──────┬──┬───┬──────────┐
│編號  │名      稱  │單位│數量  │備             註   │
│      │            │    │      │                    │
├───┼──────┼──┼───┼──────────┤
│  一  │不銹鋼桶    │個  │    │在花蓮縣鳳林鎮○○路│
│      │            │    │      │10號及上方50公尺處工│
│      │            │    │      │寮處查獲，含第三級毒│
│      │            │    │      │品愷他命成品殘留及第│
│      │            │    │      │四級毒品先驅物鹽酸羥│
│      │            │    │      │亞胺成分殘留        │
│      │            │    │      │                    │
├───┼──────┼──┼───┼──────────┤
│  二  │塑膠水桶    │桶  │  陸  │同上處，含第三級毒品│
│      │            │    │      │愷他命成品殘留及第四│
│      │            │    │      │級毒品先驅物鹽酸羥亞│
│      │            │    │      │胺成分殘留          │
│      │            │    │      │                    │
├───┼──────┼──┼───┼──────────┤
│  三  │塑膠盤      │個  │    │同上處，含第三級毒品│
│      │            │    │      │愷他命成品殘留      │
├───┼──────┼──┼───┼──────────┤
│  四  │鋁盤        │個  │  貳  │同上處，含第三級毒品│
│      │            │    │      │愷他命成品殘留      │
│      │            │    │      │                    │
│      │            │    │      │                    │
├───┼──────┼──┼───┼──────────┤
│  五  │20公斤油桶  │桶  │  陸  │同上處              │
│      │            │    │      │                    │
│      │            │    │      │                    │
│      │            │    │      │                    │
│      │            │    │      │                    │
├───┼──────┼──┼───┼──────────┤
│  六  │磅秤        │台  │  壹  │同上處，含第三級毒品│
│      │            │    │      │愷他命成品殘留      │
├───┼──────┼──┼───┼──────────┤
│  七  │陶瓷漏斗    │個  │  貳  │同上處，含第三級毒品│
│      │            │    │      │愷他命成品殘留      │
├───┼──────┼──┼───┼──────────┤
│  八  │真空馬達    │台  │  肆  │同上處，含第三級毒品│
│      │            │    │      │愷他命成品殘留及第四│
│      │            │    │      │級毒品先驅物鹽酸羥亞│
│      │            │    │      │胺成分殘留          │
│      │            │    │      │                    │
├───┼──────┼──┼───┼──────────┤
│  九  │玻璃濾瓶    │個  │  貳  │同上處，含第三級毒品│
│      │            │    │      │愷他命成品殘留及第四│
│      │            │    │      │級毒品先驅物鹽酸羥亞│
│      │            │    │      │胺成分殘留          │
├───┼──────┼──┼───┼──────────┤
│  十  │風扇        │支  │  貳  │同上處，含第三級毒品│
│      │            │    │      │愷他命成品殘留      │
│      │            │    │      │                    │
│      │            │    │      │                    │
│      │            │    │      │                    │
├───┼──────┼──┼───┼──────────┤
│ 十一 │濾紙        │盒  │  肆  │同上處              │
│      │            │    │      │                    │
├───┼──────┼──┼───┼──────────┤
│ 十二 │三層濾網    │個  │  肆  │同上處，含第三級毒品│
│      │            │    │      │愷他命成品殘留      │
├───┼──────┼──┼───┼──────────┤
│ 十三 │油溫計      │支  │    │同上處，含第三級毒品│
│      │            │    │      │愷他命成品殘留      │
├───┼──────┼──┼───┼──────────┤
│ 十四 │杓子        │支  │    │同上處，含第三級毒品│
│      │            │    │      │愷他命成品殘留      │
├───┼──────┼──┼───┼──────────┤
│ 十五 │塑膠量桶    │桶  │  壹  │同上處，含第三級毒品│
│      │            │    │      │愷他命成品殘留      │
├───┼──────┼──┼───┼──────────┤
│ 十六 │PH值測試液  │瓶  │  壹  │同上處              │
├───┼──────┼──┼───┼──────────┤
│ 十七 │吸油紙巾    │包  │  壹  │同上處              │
├───┼──────┼──┼───┼──────────┤
│ 十八 │苯甲酸乙酯  │箱  │    │同上處              │
├───┼──────┼──┼───┼──────────┤
│ 十九 │矽油        │桶  │  貳  │同上處              │
├───┼──────┼──┼───┼──────────┤
│ 二十 │大燒杯      │個  │  伍  │同上處，含第三級毒品│
│      │            │    │      │愷他命成品殘留      │
├───┼──────┼──┼───┼──────────┤
│二十一│酸鹼測試筆  │支  │  貳  │同上處，含第三級毒品│
│      │            │    │      │愷他命成品殘留及第四│
│      │            │    │      │級毒品先驅物鹽酸羥亞│
│      │            │    │      │胺成分殘留          │
├───┼──────┼──┼───┼──────────┤
│二十二│高梁酒瓶    │瓶  │    │同上處，含第三級毒品│
│      │            │    │      │愷他命成品殘留      │
│      │            │    │      │                    │
├───┼──────┼──┼───┼──────────┤
│二十三│酒精        │瓶、│  肆  │同上處              │
│      │            │桶  │  壹  │                    │
├───┼──────┼──┼───┼──────────┤
│二十四│氨水        │桶  │  貳  │同上處              │
├───┼──────┼──┼───┼──────────┤
│二十五│溫控油槽    │台  │  貳  │同上處，含第三級毒品│
│      │            │    │      │愷他命成品殘留      │
│      │            │    │      │                    │
├───┼──────┼──┼───┼──────────┤
│二十六│快速爐      │台  │  貳  │同上處，含第三級毒品│
│      │            │    │      │愷他命成品殘留      │
│      │            │    │      │                    │
├───┼──────┼──┼───┼──────────┤
│二十七│刷子        │支  │  貳  │同上處，含第三級毒品│
│      │            │    │      │愷他命成品殘留      │
├───┼──────┼──┼───┼──────────┤
│二十八│原料包裝袋  │包  │  壹  │同上處，含第三級毒品│
│      │            │    │      │愷他命成品殘留      │
├───┼──────┼──┼───┼──────────┤
│二十九│吸油布      │袋  │  壹  │同上處              │
├───┼──────┼──┼───┼──────────┤
│ 三十 │刮刀        │支  │  壹  │同上處，含第三級毒品│
│      │            │    │      │愷他命成品殘留及第四│
│      │            │    │      │級毒品先驅物鹽酸羥亞│
│      │            │    │      │胺成分殘留          │
│      │            │    │      │                    │
├───┼──────┼──┼───┼──────────┤
│三十一│瓦斯桶      │桶  │  壹  │同上處              │
│      │            │    │      │                    │
├───┼──────┼──┼───┼──────────┤
│三十二│電動攪拌機  │台  │  壹  │同上處，含第三級毒品│
│      │            │    │      │愷他命成品殘留      │
│      │            │    │      │                    │
├───┼──────┼──┼───┼──────────┤
│三十三│結晶用玻棒  │包  │  壹  │同上處              │
│      │            │    │      │                    │
├───┼──────┼──┼───┼──────────┤
│三十四│玻璃攪拌棒  │支  │    │同上處，含第三級毒品│
│      │            │    │      │愷他命成品殘留      │
│      │            │    │      │                    │
├───┼──────┼──┼───┼──────────┤
│三十五│快速濾架    │個  │  壹  │同上處，含第三級毒品│
│      │            │    │      │愷他命成品殘留      │
│      │            │    │      │                    │
├───┼──────┼──┼───┼──────────┤
│三十六│定時鬧鐘    │個  │  壹  │同上處              │
│      │            │    │      │                    │
├───┼──────┼──┼───┼──────────┤
│三十七│定速攪拌機  │台  │  貳  │同上處，含第三級毒品│
│      │            │    │      │愷他命成品殘留及第四│
│      │            │    │      │級毒品先驅物鹽酸羥亞│
│      │            │    │      │胺成分殘留          │
│      │            │    │      │                    │
├───┼──────┼──┼───┼──────────┤
│三十八│液態愷他命  │桶  │ 拾貳 │同上處，含第三級毒品│
│      │            │    │      │愷他命成品，合計淨重│
│      │            │    │      │236,000公克(空包裝總│
│      │            │    │      │重12,000公克)，純度 │
│      │            │    │      │16.90%，純質淨重39, │
│      │            │    │      │884公克             │
├───┼──────┼──┼───┼──────────┤
│三十九│行動電話    │支  │  壹  │同上處              │
└───┴──────┴──┴───┴──────────┘


司法院資訊處製作；財團法人民間司法改革基金會備份。
